臺灣板橋地方法院刑事判決　　　　　　　　　　　　九十二年度易字第二九二四號
　　公　訴　人　臺灣板橋地方法院檢察署檢察官
　　被　　　告　甲○○
右列被告因贓物案件，經檢察官提起公訴（九十二年度偵字第一七五三三號），本院
依簡式審判程序判決如左：
    主  文
甲○○共同收受贓物，累犯，處有期徒刑月，如易科罰金，以佰元折算壹日。
    事  實
一、甲○○前曾於民國八十二年間因賭博罪，經臺灣臺北地方法院判處有期徒刑四月
    ，如易科罰金以三百元折算一日確定，於八十三年二月二十五日執行完畢；復於
    八十四年間因違反麻醉藥品管理條例案件，經同上法院判處有期徒刑五月，如易
    科罰金以三百元折算一日確定，於八十五年二月二十九日執行完畢；又於八十五
    年間因違反同上條例案件，經臺灣高等法院判處有期徒刑七月確定，再於八十六
    年間復因違反同上條例案件，經臺灣臺中地方法院判處有期徒刑八月確定，另於
    八十七年間因偽造文書案件，經臺灣臺北地方法院判處有期徒刑四月，如易科罰
    金以三百元折算一日確定，上開八十六年、八十七年間所犯二罪經定應執行刑為
    有期徒刑十月，並與八十五年間所犯罪刑接續執行，於八十七年十一月二十四日
    假釋出監，於八十七年十二月九日假釋期滿執行完畢；又於八十九年間因違反毒
    品危害防制條例案件，經本院判處有期徒刑六月，如易科罰金以三百元折算一日
    確定，於九十年六月十二日執行完畢（僅八十五年間以後之犯罪於本案構成累犯
    ），詎猶不知悔改，甲○○明知不詳真實姓名年籍綽號「阿偉」之成年男子所交
    付懸掛有失竊之ＰＶ─二九九號車牌之ＹＴ─二四二五號自用小客車（查ＰＶ
    ─二九九號自小客車係戊○○所有，於九十二年九月十一日十二時三十分許，
    在臺北縣三峽鎮○○路與大智路口失竊，本案僅查獲該車車牌二面；另ＹＴ─二
    四二五號自用小客車係乙○○所有，引擎號碼為ＴＡ－ＡＡ七五八號，於九
    十二年九月十日八時許，在臺北縣中和市○○路○段一二號前失竊，本案僅查
    獲該車車體不含車牌）係來路不明之贓物，竟與丙○○（業經本院判處罪刑在案
    ）基於共同犯意之聯絡，於九十二年九月十四日凌晨零時許，在前開租住處向「
    阿偉」借用上開車輛，經「阿偉」告知將該車無需使用鑰匙即可開啟並停放在臺
    北縣板橋市○○街五號前，共同收受「阿偉」所交付之前開自小客車。嗣於九十
    二年九月十五日二十時四十分許，丙○○、甲○○在臺北縣板橋市○○路五號旁
    ，欲駕駛前開小客車時，為警當場查獲。
二、案經臺北縣政府警察局板橋分局報告臺灣板橋地方法院檢察署檢察官偵查起訴；
    本院於準備程序進行中，被告就被訴事實為有罪之陳述，經告知被告簡式審判程
    序之旨，並聽取當事人之意見後，裁定進行簡式審判程序。
    理  由
一、右揭事實，業據被告甲○○在警詢時及偵審中坦承不諱，核與共同被告丙○○供
    述情節相符，又被害人乙○○、戊○○分別所有之ＹＴ─二四二五號自小客車、
    ＰＶ─二九九號自小客車前均因失竊而向警方報案，業據被害人乙○○、戊○○在警詢時指述在卷，並有車輛竊盜、車牌失竊資料個別查詢報表－查詢車牌認
    可資料及贓物認領保管單等件在卷可憑。綜上，足認被告前揭自白與事實相符，
    堪予採信。本件事證明確，被告犯行洵堪認定，應予依法論科。
二、核被告甲○○所為，係犯刑法第三百四十九條第一項之收受贓物罪。其與丙○○
    間，就前開犯行，有犯意聯絡及行為分擔，應論以共同正犯。又查，被告前曾於
    八十五年間因違反麻醉藥品管理條例案件，經臺灣高等法院判處有期徒刑七月確
    定，再於八十六年間復因違反同上條例案件，經臺灣臺中地方法院判處有期徒刑
    八月確定，另於八十七年間因偽造文書案件，經臺灣臺北地方法院判處有期徒刑
    四月，如易科罰金以三百元折算一日確定，上開八十六年、八十七年間所犯二罪
    經定應執行刑為有期徒刑十月，並與八十五年間所犯罪刑接續執行，於八十七年
    十一月二十四日假釋出監，於八十七年十二月九日假釋期滿執行完畢；又於八十
    九年間因違反毒品危害防制條例案件，經本院判處有期徒刑六月，如易科罰金以
    三百元折算一日確定，於九十年六月十二日執行完畢，有臺灣高等法院檢察署刑
    案紀錄簡覆表、臺灣高等法院被告全國前案紀錄表各一份在卷可證，其於五年以
    內再犯本件有期徒刑以上之本罪，為累犯，應依刑法第四十七條規定加重其刑。
    爰審酌被告素行不佳，及其犯罪之動機、目的、手段、收受贓物之價值及犯後之
    態度等一切情狀，量處如主文所示之刑，並諭知易科罰金之折算標準，以示懲儆
    。
據上論斷，應依刑事訴訟法第二百七十三條之一第一項、第二百九十九條第一項前段
，刑法第二十八條、第三百四十九條第一項、第四十七條、第四十一條第一項前段，
罰金罰鍰提高標準條例第一條前段、第二條，判決如主文。
本案經檢察官丁○○到庭執行職務
中      華      民      國    九十三    年      四      月      七      日
                                      臺灣板橋地方法院刑事第九庭
                                          法  官  王  士  珮
右正本證明與原本無異。
如不服本判決，應於判決送達後十日內，向本院提出上訴狀。
                                          書記官  程  欣  怡
中      華      民      國    九十三    年      四      月      七      日
附錄本件論罪科刑法條全文：
中華民國刑法第三百四十九條
收受贓物者，處三年以下有期徒刑、拘役或五百元以下罰金。
搬運、寄藏、故買贓物或為牙保者，處五年以下有期徒刑、拘役或科或併科一千元以
下罰金。
因贓物變得之財物，以贓物論。
